### PABLO MANDIOLA

Las Orquídeas 1090, depto. 502, Providencia, Chile (347) 720 4131 | pablo.mandiola@nyu.edu

Ingeniero TI con 4 años de experiencia implementando productos digitales en el sector público y privado, apasionado por el poder de los datos, innovación y tecnología para transformar las ciudades y la manera en que el gobierno trabaja para las personas. Teniendo estudios de posgrado en Estados Unidos en políticas públicas y data science, combino pensamiento crítico, estrategia y desarrollo de productos con sólidos conocimientos técnicos en análisis de datos y machine learning.

### **EDUCACIÓN**

### NEW YORK UNIVERSITY, Center for Urban Science and Progress Master of Science in Applied Urban Science and Informatics

Nueva York, USA

Agosto 2019

Civic Analytics Fellow (2019), Urban Intelligence Lab en el NYU Marron Institute of Urban Management Cursos: Principles of Urban Informatics, Applied Data Science, Big Data Analysis, Machine Learning, Data Visualization

# COLUMBIA UNIVERSITY, School of International and Public Affairs Master of Public Administration, Urban Policy

Nueva York, USA

Mayo 2018

Asistente de Investigación (2017), Tech & Policy Initiative; Ayudante (2017-2018), Microeconomic Analysis for Public Affairs Cursos: Urban Economics, Policies for Urban Sustainability, Big Data for Public Policy, Tech & Future of Governance

## PONTIFICIA UNIVERSIDAD CATÓLICA, Escuela de Ingeniería Ingeniería Industrial, Tecnologías de Información

Santiago, Chile

Diciembre 2011

Titulado con Distinción Máxima, ranking de titulación en el top 5%

Ayudante (2007-2011): Intro a Programación, Modelos y Procesos de Datos, Arquitectura de Computadores, Tecnologías para BI

### **EXPERIENCIA PROFESIONAL**

### MENTORPRO, Startup EdTech Jefe de Tecnología

Nueva York, USA

Julio 2018 - Julio 2019

- Idear e implementar la primera versión del producto, una plataforma de video para dar feedback remoto a profesores
- Startup ganador de la competencia Milken-Penn GSE 2018 en la U. de Pensilvania, y apoyado por Capital Semilla CORFO 2018

## RIPLEY Jefe de Proyectos | Gerencia de Innovación y Desarrollo Ecommerce

Santiago, Chile

Junio 2014 - Diciembre 2015

- Encabezar el proceso de reingeniería del carro de compra, incrementando la conversión del sitio en más de 20%
- Dirigir el desarrollo de la primera app móvil del sitio para iPhone y Android
- · Liderar proyectos para habilitar pago en un click en el sitio y factura electrónica para compras online B2B
- · Automatizar reportes diarios con información detallada de productos publicados, stock disponible y ventas

### MINISTERIO DE VIVIENDA Y URBANISMO

Santiago, Chile

### Jefe de Proyectos | División de Informática

Mayo 2013 - Mayo 2014

- Colaborar en el diseño del nuevo subsidio de arriendo como contraparte técnica para simplificar y modernizar su operación
- Planificar el sistema de información para el subsidio de arriendo, proyecto ganador del premio Desafío Innovación Pública 2014
- Reducir US\$400K al año en costos de operación al automatizar y sistematizar procesos manuales para el programa de arriendo

#### MINISTERIO DE VIVIENDA Y URBANISMO

Santiago, Chile

#### Asesor | División de Política Habitacional

Abril 2012 - Abril 2013

- Crear un sistema de reportería en tiempo real con datos de postulaciones a subsidios, entrega de viviendas y presupuesto
- Implementar un repositorio automatizado con datos históricos, para facilitar el análisis y evaluación de programas
- Liderar la creación del portal "Tu Vivienda", un sitio para buscar viviendas acogidas a subsidio
- Diseñar y desarrollar de un simulador de subsidios, un sitio interactivo para entender su funcionamiento y decidir a cuál postular

### CLOCKWISE, Empresa que ofrece soluciones tecnológicas para gestión de personal y bodegas

Santiago, Chile

**Desarrollador** Di

Diciembre 2010 - Marzo 2012

- Desarrollar una aplicación móvil para iPhone y iPad para marcar asistencia de personal usando reconocimiento facial
- Co-fundandor de BiometryCloud, un servicio de reconocimiento facial en la nube. Proyecto ganador de Startup Chile 2011

### INFORMACIÓN ADICIONAL

**Becas / Premios:** Columbia SIPA Fellowship; Becas Chile; NYU CUSP Fellowship **Data / Análisis:** SQL, Python, Pandas: Avanzado; Spark, R, Stata, ArcGIS: Intermedio

Voluntario: 3 meses de trabajo comunitario en zona rural de Mozambique (2016); Fundador proyecto Arde Puente Alto (2007-2011)